【裁判字號】    98,訴,1257
【裁判日期】    990521
【裁判案由】    違反人口販運防制法等
【裁判全文】
臺灣桃園地方法院刑事判決              98年度訴字第1257號
公  訴  人  臺灣桃園地方法院檢察署檢察官 
被      告  己○○
            甲○○○○ ○○○.
            乙○○○○○ ○○.
            戊○○
            癸○○
            壬○○
            丁○○
            庚○○○
            丙○○
上  一  人
選任辯護人  徐國楨律師
被      告  辛○○  男  48歲（民國○○年○月○○日生）
                    身分證統一編號：Ｚ000000000號  
                    住苗栗縣大湖鄉○○村○○路11號
上  一  人
選任辯護人  饒斯棋律師
上列被告因違反人口販運防制法等案件，經檢察官提起公訴（98
年度偵字第17761、20566、26643號），本院判決如下：
    主  文
己○○犯如附表三編號(一)所示之罪，處如附表三編號(一)所示之刑
。扣案如附表三編號(一)所示供犯罪所用之物均沒收。
甲○○○○ ○○○○犯如附表三編號(二)所示之罪，處如附表三編號(二)所示
之刑，並於刑之執行完畢或赦免後，驅逐出境。扣案如附表三編
號(二)所示供犯罪所用之物均沒收。
乙○○○○○ ○○○○ 犯如附表三編號(三)所示之罪，處如附表三編號(三)所
示之刑，並於刑之執行完畢或赦免後，驅逐出境。扣案如附表三
編號(三)所示供犯罪所用之物均沒收。
壬○○犯如附表三編號(四)所示之罪，處刑及易刑折算標準如附表
三編號(四)所示。扣案如附表三編號(四)所示供犯罪所用之物均沒收
。 
辛○○犯如附表三編號(五)所示之罪，處刑及易刑折算標準如附表
三編號(五)所示。扣案如附表三編號(五)所示供犯罪所用之物均沒收
。
癸○○犯如附表三編號(六)所示之罪，處刑及易刑折算標準如附表
三編號(六)所示。扣案如附表三編號(六)所示供犯罪所用之物均沒收
。
丙○○犯如附表三編號(七)所示之罪，處刑及易刑折算標準如附表
三編號(七)所示。扣案如附表三編號(七)所示供犯罪所用之物均沒收
。
丁○○犯如附表三編號(八)所示之罪，處刑及易刑折算標準如附表
三編號(八)所示。扣案如附表三編號(八)所示供犯罪所用之物均沒收
。
庚○○○犯如附表三編號(九)所示之罪，處刑及易刑折算標準如附
表三編號(九)所示。扣案如附表三編號(九)所示供犯罪所用之物均沒
收。
戊○○犯如附表三編號(十)所示之罪，處刑及易刑折算標準如附表
三編號(十)所示。扣案如附表三編號(十)所示供犯罪所用之物均沒收
。
    事  實
一、己○○（綽號「阿偉」）與甲○○○○ ○○○○（綽號「媽咪」、「
    YOYO」）係男女朋友，2 人與乙○○○○○ ○○○○ （綽號「阿宏」
    ）、壬○○（綽號阿雪」）、辛○○（綽號「阿宏」）、癸○○（綽號「秀珍」）、丙○○（綽號「秀琳姐」、「秀玲
    姐」）、丁○○（綽號「阿水」）、庚○○○（綽號「康玲
    」、「康姐」、「方姐」）、戊○○（綽號「薇薇」、「微
    微」）均明知以監護工等名義經行政院勞工委員會許可合法
    入境臺灣嗣因逃逸遭撤銷聘僱許可之印尼籍女子因亟需工作
    又非法居留、語言不通而有難以求助之弱勢處境。己○○、
    甲○○○○ ○○○○仍於民國98年2 月3 日至98年8 月11日，並與
    乙○○○○○ ○○○○ 於98年6月17日至98年8月11間，共同基於意圖
    營利之犯意聯絡，陸續於如附表一所示期間分別引介非法居
    留印尼籍女子B1、B2、B3（綽號「欣麗」、「小美」）、B4
    、B5（綽號「阿右」、「小蘭」）、B6（綽號「安娜」）、
    B7（綽號「小每」）、B8、B9（真實姓名年籍詳卷）及真實
    姓名年籍不詳綽號「小紅」、「瑪雅」、「貼貼」至壬○○
    、辛○○、癸○○、丙○○、丁○○、庚○○○、戊○○之
    應召站（分配情形詳如附表一所示，乙○○○○○ ○○○○ 僅引介B6
    、B8），而與壬○○、辛○○、癸○○、丙○○、丁○○、
    庚○○○、戊○○形成意圖營利之犯意聯絡，利用各該非法
    居留印尼籍女子上開難以求助之弱勢處境，而由壬○○、辛○○、癸○○、丙○○、丁○○、庚○○○、戊○○於如附
    表一所示期間容留，在如附表一所示應召站地點，以如附表
    一所示之收益方式，容留、媒介使B1、B2、B3、B4、B5、B6
    、B7、B8、B9及「小紅」、「瑪雅」、「貼貼」為性交易，
    並由己○○、甲○○○○ ○○○○、乙○○○○○ ○○○○ 、應召站老闆及各
    該非法居留印尼籍女子以如附表一所示方式分配性交易之收
    益。己○○、甲○○○○ ○○○○與丙○○並承前意圖營利之犯意聯
    絡，由己○○、甲○○○○ ○○○○於98年8 月9 日引介以結婚名義
    入境臺灣地區之印尼籍女子WIDAYATI SRI至丙○○上開應召
    站，再由丙○○於98年8 月10日至同年月11日止，以每次15
    至20分鐘、費用1,500 元招攬男客從事性交易，每次性交易
    之收益己○○、甲○○○○ ○○○○分得200 元、WIDAYATISRI 分得
    500 元，其餘歸丙○○，以此方式媒介、容留女子WIDAYATI
    SRI 與不特定之男客為性交行為以營利。期間己○○並持其
    所有之0000000000號行動電話與庚○○○討論B3、B5、B6為
    性交易之事；甲○○○○ ○○○○則每日以其所有之0000000000號行
    動電話與B6等小姐確認當日從事性交易之次數、記載於筆記
    本，並將所得內容告訴己○○，己○○再將之記載於帳冊中
    。
二、嗣桃園縣政府警察局楊梅分局員警於98年3 月14日查獲逃逸
    外勞Ｂ4 ，得知該集團，報請臺灣桃園地方法院檢察署檢察
    官指揮偵辦，進行通訊監察，並於98年8 月11日，經臺灣桃
    園地方法院檢察署檢察官指揮內政部警政署刑事警察局、桃
    園縣政府警察局楊梅分局、法務部調查局桃園縣調查站等，
    持臺灣桃園地方法院檢察署檢察官拘票及本院核發之搜索票
    ，於如附表二所示時間、地點，拘提己○○等人到案，並於
    己○○拘提地點扣得己○○所有0000000000號行動電話、帳
    冊2 本、甲○○○○ ○○○○所有0000000000號行動電話、電話聯絡
    簿1 本、聯絡筆記本2 本、雜記本3 本、記帳本2 本等物；
    並於戊○○苗栗縣苗栗市○○路579 巷2 弄12號住處搜索時
    查獲B1、B2、B6、B7；另於98年8 月18日在苗栗火車站前查
    獲WIDAYATI SRI，而悉上情。
三、案經法務部調查局桃園縣調查站移送及桃園縣政府警察局楊
    梅分局報告臺灣桃園地方法院檢察署檢察官偵查起訴。
    理  由
一、本案所引用之供述及非供述證據，經本院依法踐行調查證據
    程式，檢察官、被告及其選任辯護人均不爭執各該證據之證
    據能力，且亦查無依法應排除其證據能力之情形，是後述所
    引用證據之證據能力均無疑義。 
二、上開事實，業據己○○、甲○○○○ ○○○○、乙○○○○○ ○○○○ 、壬○○、辛○○、癸○○、丙○○、丁○○、庚○○○、戊○○
    坦承不諱，且經證人B1、B2、B3 、B4 、B5、B6、B7、B8、
    B9、WIDAYATI SRI於警詢及偵查中證述甚詳（B1部分，見98
    年度偵字第17761 號卷二第350-356 頁，98年度他字第2562
    號卷第95-100、107-110 頁，98年度偵字第20566 號卷第26
    7-272 、277-279 頁，98年度偵字第17761 號卷三第615-61
    8頁 ，98年度偵字第17761 號卷四第774-779 頁；B2部分，
    見98年度他字第2562號卷第179-183 、186-189 、192-195 
    頁，98年度偵字第17761 號卷二第382-386 頁，98年度偵字
    第20566 號卷第332-336 、338-345 頁，98年度偵字第1776
    1 號卷三第629-632 頁，98年度偵字第17761 號卷四第766-
    769 頁；B3部分，見98年度他字第2562號卷第164-168 、17
    1-172 、174-176 頁，98年度偵字第17761 號卷二第317-32
    3 頁，98年度偵字第20566 號卷第302-306 、308-312 頁，
    98年度偵字第17761 號卷三第563-567 頁，98年度偵字第17
    761 號卷四第747-751 頁；B4部分，見98年度他字第2562號
    卷第2-6 、12-13 、24-27 頁，98年度偵字第17761 號卷二
    第372-376頁，98年度偵字第20566 號卷第229-235 、239-2
    41頁，98年度偵字第17761 號卷三第643-646 頁，98年度偵
    字第17761 號卷四第753-755 、760-761 頁；B5部分，見98
    年度他字第2562號卷第130-134 、137-142 、146-149 頁，
    98年度偵字第17761 號卷二第328-334 頁，98年度偵字第20
    566 號卷第282-286 、288-293 、296-299 頁，98年度偵字
    第17761 號卷三第596-599 頁，98年度偵字第17761 號卷四
    第740-745 頁；B6部分，見98年度他字第2562號卷第114-11
    7 、124-127 頁，98年度偵字第17761 號卷二第394-400 頁
    ，98年度偵字第20566 號卷第259-262 頁，98年度偵字第17
    761號卷三第636-639 頁，98年度偵字第17761號卷四第788-
    7 93頁；B7部分，見98年度偵字第17761 號卷二第361-367
    頁，98年度他字第2562號卷第198-202 、205-209 、211-21
    3 頁，98年度偵字第20566 號卷第314-318 、321-329 頁，
    98年度偵字第17761 號卷三第622-625 頁，98年度偵字第17
    761 號卷四第781-786 頁；B8部分，見98年度他字第2562號
    卷第58-61 、73-78 頁，98年度偵字第17761 號卷二第339-
    345 頁，98年度偵字第20566 號卷第244-247 、249-251 頁
    ，98年度偵字第17761 號卷三第608-611 頁，98年度偵字第
    17761 號卷四第733-736 頁；B9部分，見98年度偵字第177 
    61號卷一第210-212 頁，98年度偵字第20566 號卷第348-35
    0 頁，98年度偵字第17761 號卷三第650-654 頁，98年度偵
    字第17761 號卷四第724-727 、729 頁；WIDAYATI SRI部分
    ，見98年度偵字第17761 號卷一第205-207 頁，98年度偵字
    第17761 號卷四第707-709 頁），復有B1、B2、B3、B4、B5
    、B6、B7、B8、B9、WIDAYATI SRI外勞居留資料查詢結果、
    現場照片、通訊監察譯文、房屋租賃契約書在卷可稽（見98
    年度偵字第17761 號卷一第209 頁，98年度偵字第20566 號
    卷第228 、243 、258 、265 、281 、301 、331 、347 頁
    ，98年度偵字第20566 號卷第253-256 頁，98年度偵字第26
    643號卷第106-109 頁，98年度偵字第17761 號卷五第000-0
    000頁、本院訴字卷二第30頁），此外，並有己○○所有000
    0000000號行動電話、帳冊2 本、甲○○○○ ○○○○所有000000000
    0 號行動電話、電話聯絡簿1 本、聯絡筆記本2 本、雜記本
    3 本、記帳本2 本扣案可佐，本件事證明確，被告10人之犯
    行堪以認定。
三、論罪科刑部分：
  (一)核被告己○○、甲○○○○ ○○○○、乙○○○○○ ○○○○ 、壬○○、辛○○、癸○○、丙○○、丁○○、庚○○○、戊○○所為，分
    別係犯如附表三編號(一)至(十)所示之罪。
  (二)按刑事法若干犯罪行為態樣，本質上具有反覆、延續實行特
    徵，立法時既予特別歸類，定為犯罪構成要件之行為要素，
    則行為人基於概括之犯意，在密切接近之一定時、地持續實
    行複次行為，倘依社會通念，於客觀上認為符合一個反覆、
    延續性之行為觀念者，於刑法評價上，即應僅成立一罪。學
    理上所稱「集合犯」之職業性、營業性或收集性等具有重複
    特質之犯罪均屬之，例如經營、從事業務、收集、販賣、製
    造、散布等行為概念者是，於行為概念上，應認為包括的一
    罪，無連續犯或併合論罪可言（最高法院95年度臺上字第10
    79號判決參照），是被告己○○、甲○○○○ ○○○○、乙○○○○○ ○○○○ 、壬○○、辛○○、癸○○、丙○○、丁○○、庚○○○
    、戊○○於如附表一所示期間，及於98年8 月9 日至同年月
    11日（即被害人WIDAYATI SRI部分）反覆、密接、多次使人
    從事性交易以營利，本質上乃具有反覆、延續之特質，是於
    刑法評價上，應認係集合多數犯罪行為而成立一罪。公訴人
    雖認被告己○○、甲○○○○ ○○○○、丙○○就WIDAYATI SRI所為
    之犯行，另成立一刑法第231 條第1 項意圖營利使人為性交
    易之罪嫌，然查被告己○○、甲○○○○ ○○○○意圖營利使B1等人
    性交之期間為98年2月3 日至98年8 月11日；被告丙○○則
    係98年4 月14日至同年8 月11日（詳如附表一所示），故與
    被告己○○、甲○○○○ ○○○○、丙○○意圖營利容留、媒介使WI
    DAYATI SRI為性交易之期間98年8 月9 日至同年月11日重疊
    ，又其等使外籍女子與人為性交易而為營利之基本犯行相同
    ，難認己○○、甲○○○○ ○○○○、丙○○係另形成犯意，是公訴
    人認被告己○○、甲○○○○ ○○○○、丙○○另成立一刑法第231 
    條第1 項意圖營利使人為性交易之罪嫌，容有誤會。
  (三)又按人口販運防制法於98年1 月23日公布，並於98年6 月1 
    日施行（人口販運防制法第45條及行政院於98年5 月26日以
    行政院院臺治字第0980029315號令參照），其中第31條規定
    ：「意圖營利，利用不當債務約束或他人不能、不知或難以
    求助之處境，使人從事性交易者，處六月以上五年以下有期
    徒刑，得併科新臺幣三百萬元以下罰金。前項之未遂犯罰之
    。」立法理由為：「目前實務上常見人口販運集團以偷渡費
    用、假結婚費用、利息等各種名目不斷增加被害人所負之債
    務，並以此種不當債務造成被害人心理之約束，迫使其因無
    法清償而違反意願從事性交易，或利用被害人非法入境、非
    法居留、語言不通而不能、不知或難以求助等弱勢處境，迫
    使被害人從事性交易之案例，惟於現行法律中，對行為人利
    用此種造成被害人心理強制之手段，使被害人從事性交易之
    行為，並無可資適用之刑事處罰條文，爰於本條明定。」係
    於行為人意圖營利使人從事性交易外，加諸利用被害人非法
    居留、語言不通而難以求助等弱勢處境之要件，使行為人利
    用此種造成被害人心理強制之手段，使被害人從事性交易之
    行為有所規範，相較於刑法第231 條第一項之意圖營利使人
    為性交易罪之規定：「意圖使男女與他人為性交或猥褻之行
    為，而引誘、容留或媒介以營利者，處五年以下有期徒刑，
    得併科十萬元以下罰金。以詐術犯之者，亦同。」應屬特別
    規定，依特別法優於普通法及從重處斷之原則，應優先適用
    人口販運防制法之規定。查被告己○○、甲○○○○ ○○○○、壬○○、丙○○、丁○○、庚○○○雖於人口販運防制法施行前
    即已開始為上開犯行，然均持續至該法規施行後，其行為之
    終了既於該法規施行後，自應逕行適用人口販運防制法之相
    關規定。至被告辛○○、癸○○之犯罪期間，均於98年6 月
    1 日施行日之前，故應論以刑法第231 條第1 項意圖營利使
    人為性交易罪，檢察官以被告辛○○、癸○○所為，係犯人
    口販運防制法第31條第1 項，容有誤會，惟基本事實同一，
    本院自應予以審理，並變更起訴法條。
  (四)被告辛○○、癸○○媒介後，進而容留如附表一編號(二)(三)所
    示被害印尼籍女子與他人為性交，其媒介之低度行為，應為
    容留之高度行為所吸收，不另論罪（最高法院91年度臺上字
    第5139號判決、94年度臺上字第1800號判決參照）。被告己○○、甲○○○○ ○○○○、乙○○○○○ ○○○○ 、壬○○、辛○○、癸○○、丙○○、丁○○、庚○○○、戊○○就B1、B2、B3、B4
    、B5、B6、B7、B8、B9及「小紅」、「瑪雅」、「貼貼」被
    害犯行，以如附表一被告欄所示之組合；被告己○○、甲○○○○ ○○○○、丙○○就WIDAYATI SRI被害犯行，有犯意聯絡及行
    為分擔，為共同正犯。爰審酌被告10人不思以正道取財，竟
    利用印尼籍女子非法居留、語言不通、亟需工作之難以求助
    弱勢處境，使印尼籍女子為性交易，其等所為非但有害社會
    善良風俗，助長性交易歪風，並侵害非法居留印尼籍女子之
    權益，被告己○○、甲○○○○ ○○○○、乙○○○○○ ○○○○ 引介各該印
    尼籍女子前往應召站從事性交易，被告壬○○、辛○○、癸○○、丙○○、丁○○、庚○○○、戊○○容留、媒介各該
    印尼籍女子從事性交易之參與犯行之程度輕重、相關被害女
    子人數多少、所獲利潤高低，及各該印尼籍女子受害之期間
    ，另參以其等智識程度、生活狀況、犯後坦承態度尚可等一
    切情狀，分別量處如主文所示之刑，並就壬○○、辛○○、
    癸○○、丙○○、丁○○、庚○○○、戊○○部分諭知易科
    罰金之折算標準。又被告甲○○○○ ○○○○、乙○○○○○ ○○○○ 係印尼
    籍之外國人，且均屬逃逸外勞，爰依刑法第95條之規定，諭
    知其於刑之執行完畢或赦免後驅逐出境。
四、扣得被告己○○所有0000000000號行動電話、帳冊2 本、被
    告甲○○○○ ○○○○所有0000000000號行動電話、電話聯絡簿1 本
    、聯絡筆記本2 本、雜記本3 本、記帳本2 本為被告己○○
    、甲○○○○ ○○○○所有且係供其本件犯罪所用之物（見98年度他
    字第2562號卷第121-122 頁，98年度偵字第20566 號卷第47
    、66頁，本院訴字卷一第225-226 頁），爰依刑法第38條第
    1 項第2 款規定，宣告沒收。其餘扣案物，並無證據證明係
    被告所有供前揭犯罪之用，又非違禁物，爰不為沒收之諭知
    。另按犯人口販運罪者，其因犯罪所得財物或財產上利益，
    除應發還被害人外，不問屬於加害人與否，沒收之。全部或
    一部不能沒收時，追徵其價額或以其財產抵償之。人口販運
    防制法第35條第1 項定有明文。其立法理由為：「參照洗錢
    防制法第十四條及第十五條，明定犯罪所得除應發還被害人
    外，不問屬於加害人與否，沒收之」，而洗錢防制法所定之
    沒收，乃為避免犯罪者享有犯罪所得，故除應發還被害人或
    第三人者外，一律沒收，且不能沒收時，追徵其價額或以其
    財產抵償；倘認為洗錢犯罪，其因犯罪所得財物或財產上利
    益，有應發還被害人或第三人者，自不能宣告沒收，應於理
    由內敘明應發還被害人或第三人之意旨，併何人為洗錢犯罪
    之被害人或善意第三人，及其被害之金額若干等項，始足為
    適用法律之依據（最高法院96年度臺上字第5712號、第2453
    號判決參照），是人口販運防制法第35條第1 項有關犯罪所
    得財物或財產上利益沒收之規定，參照上開最高法院判決意
    旨，於有應發還被害人或第三人者，自不能宣告沒收，應於
    理由內敘明應發還被害人或第三人之意旨，併何人為人口販
    運犯罪之被害人或善意第三人，及其被害之金額若干等項。
    經查，本件被告己○○、甲○○○○ ○○○○、乙○○○○○ ○○○○ 、壬○○、辛○○、癸○○、丙○○、丁○○、庚○○○、戊○○
    取得如附表一收益及分配欄之金額，乃屬被告因犯人口販運
    罪所取得之報酬，應發還給如附表一所示各該被害印尼籍女
    子而毋庸宣告沒收，附此敘明。
據上論斷，應依刑事訴訟法第299 條第1 項前段、第300 條，人
口販運防制法第31條第1 項，刑法第11條前段、第28條、第231
條第1 項前段、第41條第1 項前段、第95條、第38條第1 項第2
款，刑法施行法第1 條之1 第1 項、第2 項但書，判決如主文。
本案經檢察官陳仁傑到庭執行職務。  

中    華    民    國    99    年    5     月    21    日
                  刑事第四庭審判長法  官  袁雪華
                                  法  官  張淑華
                                  法  官  林宜靜                  
以上正本證明與原本無異。
如不服本判決應於收受判決後10日內向本院提出上訴書狀，並應
敘述具體理由。其未敘述上訴理由者，應於上訴期間屆滿後20日
內向本院補提理由書( 均須按他造當事人之人數附繕本) 「切勿
逕送上級法院」。 

                                  書記官  王明玉
中    華    民    國    99    年    5     月    21    日
附錄論罪科刑法條
人口販運防制法第31條第1項
意圖營利，利用不當債務約束或他人不能、不知或難以求助之處
境，使人從事性交易者，處六月以上五年以下有期徒刑，得併科
新臺幣三百萬元以下罰金。
前項之未遂犯罰之。
刑法第231 條第1 項前段
（圖利使人為性交或猥褻罪）
意圖使男女與他人為性交或猥褻之行為，而引誘、容留或媒介以
營利者，處 5 年以下有期徒刑，得併科 10 萬元以下罰金。以
詐術犯之者，亦同。
公務員包庇他人犯前項之罪者，依前項之規定加重其刑至二分之
一。

附表一
┌──┬─────────────┬────┬───────┬───────────┬─────┬─────────┐
│編號│被告                      │被害印尼│期間          │收益及分配            │應召站地點│查獲過程          │
│    ├──────┬──────┤籍女子  │              │                      │          │                  │
│    │引介至應召站│應召站經營者│        │              │                      │          │                  │
│    │之人        │            │        │              │                      │          │                  │
├──┼──────┼──────┼────┼───────┼───────────┼─────┼─────────┤
│(一)  │己○○      │壬○○      │「小紅」│98年2 月3 日至│每次1,200 元，「小紅  │苗栗縣苗栗│尚未查獲          │
│    │甲○○○○ ○○○○  │            │        │98年8月11日   │」分得500 元，壬○○分│市西勢美南│                  │
│    │            │            │        │              │得500 元，己○○與    │125之3號  │                  │
│    │            │            │        │              │甲○○○○ ○○○○分得200 元  │          │                  │
├──┼──────┼──────┼────┼───────┼───────────┼─────┼─────────┤
│(二)  │己○○      │辛○○      │B4      │98年2 月28日至│每次15分鐘1,200 元，B4│苗栗縣苗栗│98年3 月14日從事性│
│    │甲○○○○ ○○○○  │            │        │98年3 月7 日  │分得500元             │市西勢美南│交易時為警查獲    │
│    │            │            │        │              │                      │29號      │                  │
│    ├──────┤            ├────┼───────┼───────────┤          ├─────────┤
│    │己○○      │            │B5      │98年3 月9 日至│每次1,200 元，B5分得  │          │98年8 月11日在苗栗│
│    │甲○○○○ ○○○○  │            │        │98年4月10日   │500 元，辛○○分得500 │          │縣苗栗市○市街12號│
│    │            │            │        │              │元，己○○與甲○○○○ ○○○○│          │查獲              │
│    │            │            │        │              │分得200 元            │          │                  │
├──┼──────┼──────┼────┼───────┼───────────┼─────┼─────────┤
│(三)  │己○○      │癸○○      │「馬雅」│98年4 月3 日至│每次1,000 元，「馬雅」│苗栗縣苗栗│尚未查獲          │
│    │甲○○○○ ○○○○  │            │        │98年5月7日    │分得400 元、癸○○分  │市西勢美南│                  │
│    │            │            │        │              │得400 元、己○○分得  │123 號    │                  │
│    │            │            │        │              │200 元                │          │                  │
│    ├──────┤            ├────┼───────┼───────────┤          ├─────────┤
│    │己○○      │            │「貼貼」│98年4 月27日至│每次800 元或1000元。若│          │尚未查獲          │
│    │            │            │        │98年5月2日    │為800 元，「貼貼」分得│          │                  │
│    │            │            │        │              │350 元、癸○○分得300 │          │                  │
│    │            │            │        │              │元、己○○分得150 元；│          │                  │
│    │            │            │        │              │若為1,000 元，「貼貼  │          │                  │
│    │            │            │        │              │」分得400 元、癸○○  │          │                  │
│    │            │            │        │              │分得400 元、己○○分  │          │                  │
│    │            │            │        │              │得200 元              │          │                  │
├──┼──────┼──────┼────┼───────┼───────────┼─────┼─────────┤
│(四)  │己○○      │丙○○      │B9      │98年4 月14日至│每次1,000 元或1,200 元│苗栗縣苗栗│98年8月1日8在苗栗 │
│    │甲○○○○ ○○○○  │            │        │98年8月11日   │。若為1,200 元，丙○○│市西勢美南│火車站前為警查獲  │
│    │            │            │        │              │分得500元 ，己○○、  │128 號    │                  │
│    │            │            │        │              │甲○○○○ ○○○○分得200 元、│          │                  │
│    │            │            │        │              │B9分得500 元；若為    │          │                  │
│    │            │            │        │              │1,000 元，丙○○400 元│          │                  │
│    │            │            │        │              │、己○○、甲○○○○ ○○○○分│          │                  │
│    │            │            │        │              │得200 元，B9分得400 元│          │                  │
│    ├──────┤            ├────┼───────┼───────────┤          ├─────────┤
│    │己○○      │            │B8      │98年7 月18日至│每次1,200 元或1,000 元│          │98年8月3日在新竹火│
│    │甲○○○○ ○○○○  │            │        │98年8 月3 日  │。若為1,200 元，己○○│          │車站前為警查獲    │
│    │乙○○○○○ ○○○○ │            │        │              │及甲○○○○ ○○○○分得200 元│          │                  │
│    │            │            │        │              │、丙○○分得500 元、B8│          │                  │
│    │            │            │        │              │分得500 元；若為1,000 │          │                  │
│    │            │            │        │              │元，己○○、甲○○○○ ○○○○│          │                  │
│    │            │            │        │              │分得200 、丙○○分得  │          │                  │
│    │            │            │        │              │400元 、B8分得400 元  │          │                  │
│    │            │            │        │              │（B8每次抽100 元給    │          │                  │
│    │            │            │        │              │乙○○○○○ ○○○○ ，直到    │          │                  │
│    │            │            │        │              │10,000元）            │          │                  │
├──┼──────┼──────┼────┼───────┼───────────┼─────┼─────────┤
│(五)  │己○○      │丁○○      │B3      │98年4 月20日至│每次1,200 元或1,000 元│苗栗縣苗栗│98年8 月11日在苗栗│
│    │甲○○○○ ○○○○  │庚○○○    │        │98年7 月10日  │。若為1,200 元，B3分  │市西勢美南│縣苗栗市○市街12號│
│    │            │            │        │              │得500 元，丁○○、林許│77號      │租處查獲          │
│    │            │            │        │              │阿差分得500 元，己○○│          │                  │
│    │            │            │        │              │與甲○○○○ ○○○○分得200 元│          │                  │
│    │            │            │        │              │，若為1,000 元，B3收  │          │                  │
│    │            │            │        │              │400                   │          │                  │
│    ├──────┤            ├────┼───────┼───────────┤          ├─────────┤
│    │己○○      │            │B5      │98年4 月20日至│同上                  │          │同上              │
│    │甲○○○○ ○○○○  │            │        │98年8 月11日  │                      │          │                  │
│    ├──────┤            ├────┼───────┼───────────┤          ├─────────┤
│    │己○○      │            │B6      │98年6 月17日至│每次1,200 元或1,000 元│          │98年8 月11日下午2 │
│    │甲○○○○ ○○○○  │            │        │98年6 月19日  │，己○○拿200 元（B6每│          │時許在苗栗市○○路│
│    │乙○○○○○ ○○○○ │            │        │              │次要抽100 元給SOPUAN  │          │579 巷2 弄12號為警│
│    │            │            │        │              │EDDY 直到1 萬元止）   │          │查獲              │
├──┼──────┼──────┼────┼───────┼───────────┼─────┼─────────┤
│(六)  │己○○      │戊○○      │B7      │98年6 月7 日至│每次15分鐘，收取1,000 │苗栗縣苗栗│98年8 月11日下午2 │
│    │甲○○○○ ○○○○  │            │        │98年8 月11日  │元或1,200 元，若為    │市西勢美南│時許在苗栗縣苗栗市│
│    │            │            │        │              │1,000 元，B7分得400 元│125 之2 號│文發路579 巷2 弄12│
│    │            │            │        │              │，若為1200元，B7分得  │          │號為警查獲        │
│    │            │            │        │              │500 元                │          │                  │
│    ├──────┤            ├────┼───────┼───────────┤          ├─────────┤
│    │己○○      │            │B1      │98年6 月16日至│每次10分鐘1,000 元，B1│          │同上              │
│    │甲○○○○ ○○○○  │            │        │98年8 月11日  │分得400 元，若為15至20│          │                  │
│    │            │            │        │              │分鐘則1,200 元，B1分  │          │                  │
│    │            │            │        │              │得500 元              │          │                  │
│    ├──────┤            ├────┼───────┼───────────┤          ├─────────┤
│    │己○○      │            │B2      │98年6 月16日至│每次1,000 元或1,200 元│          │同上              │
│    │甲○○○○ ○○○○  │            │        │98年8 月11日  │。若為1,000 元，B2分  │          │                  │
│    │            │            │        │              │得400 元；若為1200元，│          │                  │
│    │            │            │        │              │B2分得500 元，己○○及│          │                  │
│    │            │            │        │              │甲○○○○ ○○○○均為200 ，其│          │                  │
│    │            │            │        │              │餘為戊○○所有        │          │                  │
│    ├──────┤            ├────┼───────┼───────────┤          ├─────────┤
│    │己○○      │            │B6      │98年6 月20日至│每次1,000 元或1,200 元│          │同上              │
│    │甲○○○○ ○○○○  │            │        │98年8 月11日  │。若為1,000 元，朱美  │          │                  │
│    │乙○○○○○ ○○○○ │            │        │              │玉為600 元（含己○○、│          │                  │
│    │            │            │        │              │甲○○○○ ○○○○）、B6分得  │          │                  │
│    │            │            │        │              │400 元；若為1,200 元，│          │                  │
│    │            │            │        │              │戊○○分得500 元、何恭│          │                  │
│    │            │            │        │              │偉、甲○○○○ ○○○○共200 元│          │                  │
│    │            │            │        │              │，B6分得500 元。（B6每│          │                  │
│    │            │            │        │              │次要抽100 元給SOPUAN  │          │                  │
│    │            │            │        │              │EDDY 直到1 萬元止）   │          │                  │
└──┴──────┴──────┴────┴───────┴───────────┴─────┴─────────┘

附表二
┌──┬──────┬───────┬──────────┐
│編號│拘提對象    │拘提時間      │拘提地點            │
├──┼──────┼───────┼──────────┤
│(一)  │己○○      │98年8 月11日下│臺北縣土城市○○路一│
│    │            │午2 時許      │段68之1 號6樓       │
├──┼──────┼───────┼──────────┤
│(二)  │甲○○○○ ○○○○  │同上          │同上                │
├──┼──────┼───────┼──────────┤
│(三)  │乙○○○○○ ○○○○ │98年8 月11日下│桃園縣蘆竹鄉○○街2 │
│    │            │午4 時許      │段968號             │
├──┼──────┼───────┼──────────┤
│(四)  │戊○○      │98年8 月11日下│苗栗縣苗栗市西勢美南│
│    │            │午6 時15分許  │125 號              │
├──┼──────┼───────┼──────────┤
│(五)  │丙○○      │98年8 月11日下│苗栗縣苗栗市西勢美南│
│    │            │午6 時30分許  │128 號              │
├──┼──────┼───────┼──────────┤
│(六)  │辛○○      │98年8 月11日下│苗栗縣大湖鄉○○路78│
│    │            │午5時40分許   │號                  │
├──┼──────┼───────┼──────────┤
│(七)  │癸○○      │98年8 月11日下│苗栗縣苗栗市西勢美南│
│    │            │午6時20分許   │123號               │
├──┼──────┼───────┼──────────┤
│(八)  │壬○○      │98年8 月11日下│苗栗縣苗栗市西勢美南│
│    │            │午6時15分許   │125之3號            │
└──┴──────┴───────┴──────────┘
 
附表三
┌──┬──────┬──────────┬──────────┬──────────────┬──────────┐
│編號│被告        │犯罪事實            │所犯法條            │所犯之罪及所處之刑          │供犯罪所用之物      │
├──┼──────┼──────────┼──────────┼──────────────┼──────────┤
│(一)  │己○○      │犯罪事實一（附表一編│人口販運防制法第31條│己○○共同意圖營利，利用他人│己○○所有0000000000│
│    │            │號(一)至(六)）          │第1項               │難以求助之處境，使人從事性交│號行動電話、帳冊2本 │
│    │            │                    │                    │易，處有期徒刑壹年貳月。    │；甲○○○○ ○○○○所有    │
│    │            │                    │                    │                            │0000000000號行動電話│
│    │            │                    │                    │                            │、電話聯絡簿1 本、聯│
│    │            │                    │                    │                            │絡筆記本2 本、雜記本│
│    │            │                    │                    │                            │3 本、記帳本2 本    │
├──┼──────┼──────────┼──────────┼──────────────┼──────────┤
│(二)  │甲○○○○ ○○○○  │犯罪事實一（附表一編│人口販運防制法第31條│甲○○○○ ○○○○共同意圖營利，利用│同上                │
│    │            │號(一)至(六)）          │第1項               │他人難以求助之處境，使人從事│                    │
│    │            │                    │                    │性交易，處有期徒刑壹年貳月。│                    │
├──┼──────┼──────────┼──────────┼──────────────┼──────────┤
│(三)  │乙○○○○○ ○○○○ │犯罪事實一（附表一編│人口販運防制法第31條│乙○○○○○○○○○共同意圖營利，利用│同上                │
│    │            │號(四)(五)(六)B6、B8部分）│第1項               │他人難以求助之處境，使人從事│                    │
│    │            │                    │                    │性交易，處有期徒刑拾月。    │                    │
├──┼──────┼──────────┼──────────┼──────────────┼──────────┤
│(四)  │壬○○      │犯罪事實一（附表一編│人口販運防制法第31條│壬○○共同意圖營利，利用他人│同上                │
│    │            │號(一)）              │第1項               │難以求助之處境，使人從事性交│                    │
│    │            │                    │                    │易，處有期徒刑陸月，如易科罰│                    │
│    │            │                    │                    │金，以新臺幣壹仟元折算壹日。│                    │
├──┼──────┼──────────┼──────────┼──────────────┼──────────┤
│(五)  │辛○○      │犯罪事實一（附表一編│刑法第231 條第1 項前│辛○○共同意圖使女子與他人為│同上                │
│    │            │號(二)）              │段                  │性交之行為，而容留以營利，處│                    │
│    │            │                    │                    │有期徒刑伍月，如易科罰金，以│                    │
│    │            │                    │                    │新臺幣壹仟元折算壹日。      │                    │
├──┼──────┼──────────┼──────────┼──────────────┼──────────┤
│(六)  │癸○○      │犯罪事實一（附表一編│刑法第231 條第1 項前│癸○○共同意圖使女子與他人為│同上                │
│    │            │號(三)）              │段                  │性交之行為，而容留以營利，處│                    │
│    │            │                    │                    │有期徒刑伍月，如易科罰金，以│                    │
│    │            │                    │                    │新臺幣壹仟元折算壹日。      │                    │
├──┼──────┼──────────┼──────────┼──────────────┼──────────┤
│(七)  │丙○○      │犯罪事實一（附表一編│人口販運防制法第31條│丙○○共同意圖營利，利用他人│同上                │
│    │            │號(四)）              │第1項               │難以求助之處境，使人從事性交│                    │
│    │            │                    │                    │易，處有期徒刑陸月，如易科罰│                    │
│    │            │                    │                    │金，以新臺幣壹仟元折算壹日。│                    │
├──┼──────┼──────────┼──────────┼──────────────┼──────────┤
│(八)  │丁○○      │犯罪事實一（附表一編│人口販運防制法第31條│丁○○共同意圖營利，利用他人│同上                │
│    │            │號(五)）              │第1項               │難以求助之處境，使人從事性交│                    │
│    │            │                    │                    │易，處有期徒刑陸月，如易科罰│                    │
│    │            │                    │                    │金，以新臺幣壹仟元折算壹日。│                    │
├──┼──────┼──────────┼──────────┼──────────────┼──────────┤
│(九)  │庚○○○    │犯罪事實一（附表一編│人口販運防制法第31條│庚○○○共同意圖營利，利用他│同上                │
│    │            │號(五)）              │第1項               │人難以求助之處境，使人從事性│                    │
│    │            │                    │                    │交易，處有期徒刑陸月，如易科│                    │
│    │            │                    │                    │罰金，以新臺幣壹仟元折算壹日│                    │
│    │            │                    │                    │。                          │                    │
├──┼──────┼──────────┼──────────┼──────────────┼──────────┤
│(十)  │戊○○      │犯罪事實一（附表一編│人口販運防制法第31條│戊○○共同意圖營利，利用他人│同上                │
│    │            │號(六)）              │第1項               │難以求助之處境，使人從事性交│                    │
│    │            │                    │                    │易，處有期徒刑陸月，如易科罰│                    │
│    │            │                    │                    │金，以新臺幣壹仟元折算壹日。│                    │
└──┴──────┴──────────┴──────────┴──────────────┴──────────┘

司法院資訊處製作；財團法人民間司法改革基金會備份。
